【裁判字號】    97,簡,751
【裁判日期】    971216
【裁判案由】    環境用藥管理法
【裁判全文】
臺北高等行政法院裁定
                                       97年度簡字第751號
原      告  甲○○
被      告  臺北縣政府環境保護局
代  表  人  鄧家基（局長）
上列原告因環境用藥管理法事件，不服台北縣政府中華民國97年
9 月12日北府訴決字第0970409155號訴願決定，提起行政訴訟，
本院裁定如下：
    主  文
原告之訴駁回。
訴訟費用由原告負擔。
    理  由
一、按撤銷訴訟之提起，應於訴願決定書送達後2個月之不變期
    間內為之，為行政訴訟法第106 條第1 項前段所明定。若逾
    期提起，顯不合法，其情形不可補正，應依同法第107 條第
    1 項第6 款裁定駁回之。又按訴願之提起，應自行政處分達
    到或公告期滿之次日起30日內為之。提起訴願逾法定期間者
    ，應為不受理之訴願決定。參照訴願法第14條第1 項、第77
    條第2 款之規定甚明。訴願逾期即未經合法之訴願程序，進
    而提起撤銷訴訟，不合撤銷訴訟之訴願前置要件，又不能補
    正，應依行政訴訟法第107 條第1 項第10款裁定駁回之。依
    同法第236 條規定，簡易程序適用上開通常程序之規定。
二、本件原告因環境用藥管理法事件，不服被告裁罰新台幣（下
    同）6 萬元之處分，提起訴願，經台北縣政府中華民國97年
    9 月12日北府訴決字第0970409155號訴願決定駁回。查原告
    係於97年9 月18日收受訴願決定書，此有送達證書影本附訴
    願卷可稽，原告提起撤銷訴訟之期間，應自97年9 月19日起
    算，因原告住居於臺北市，無須扣除在途期間，應於97年11
    月18日屆滿。原告遲至97年11月26日始向本院提起撤銷訴訟
    ，此有本院加蓋於訴狀上收文戳記所載日期可考，已逾法定
    不變期間。依照前開規定，其提起本件訴訟顯非合法。又查
    原告係於97年3 月27日收受處分書，此有送達證書影本附訴
    願卷可稽。計其提起訴願之期間，應自97年3 月28日起算。
    無須扣除在途期間，原至97年4 月26日屆滿，該日適逢星期
    六，次日為星期日，應以再次日（4 月28日）代之。原告遲
    至97年5 月5 日始具狀提起訴願，此有訴願書上所載日期可
    考，早已逾訴願法定不變期間，訴願決定不予受理，自無不
    合。原告復提起撤銷訴訟，參照前述規定與說明，亦非合法
    。原告之訴應予駁回。本件爭執罰鍰不逾20萬元，依簡易程
    序終結之。
三、依行政訴訟法第236 條、第107 條第1 項第6 款、第10款、
    第104 條、民事訴訟法第95條、第78條，裁定如主文。
中    華    民    國    97    年    12    月    16    日
             台北高等行政法院第八庭
                             法  官  蔡進田
上為正本係照原本作成。
本件以訴訟事件所涉及之法律見解具有原則性者為限，始得於本
裁定送達後10日內向本院提出抗告狀（須按他造人數附繕本），
並經最高行政法院許可後方得抗告。
中    華    民    國    97    年    12    月    16    日
                              書記官  黃倩鈺


司法院資訊處製作；財團法人民間司法改革基金會備份。
